# 请教陈版关于进口套期保值的问题

提问人：墨 1990 时间：2019-01-20 16:12:17
公司采用点价交易的方式，从国外供应商进口原料，
点价：以伦敦金属交易所的价格为基础，升水 200 元，最迟点价日为2019-4-30
请教陈版，对于该笔采购是否需要确认一项衍生工具，如果需要确认那么确认的时点是什么时候（签订采购合同时还是采购入库时），初始金额怎么确认，后续的公允价值变动又该如何确定

回答人：chenyiwei
在采购入库时即应确认衍生工具。后续的衍生工具公允价值变动计入损益（不再调整采购成本）。公允价值的计量方法建议咨询相关领域内专业人士，实际上就是预估点价期间内可能达到的最低价位。